【裁判字號】    97,交聲,1779
【裁判日期】    970731
【裁判案由】    違反道路交通管理處罰條例聲明異議
【裁判全文】
臺灣臺北地方法院交通事件裁定        97年度交聲字第1779號
原處分機關  交通部公路總局臺北區監理所
受處分人    甲○○
上列受處分人因違反道路交通管理處罰條例案件，對於交通部公
路總局臺北區監理所民國九十七年六月十七日所為之處分（原處
分案號：北監自裁字第40-A3N322323號），聲明異議，本院裁定
如下：
    主  文
異議駁回。
    理  由
一、按汽車臨時停車時，交岔路口、公共汽車招呼站十公尺內、
    消防栓、消防車出入口五公尺內不得臨時停車，道路交通安
    全規則第一百十一條第一項第二款、第二條第一項第一款，
    分別定有明文。又按汽車駕駛人停車時，在禁止臨時停車處
    所停車者，處新臺幣（下同）六百元以上一千二百元以下罰
    鍰，道路交通管理處罰條例第五十六條第一項第一款亦定有
    明文。
二、本件異議人即受處分人甲○○所有之車號ＧＦ—三七八八號
    自小客車，經臺北市政府警察局交通警察大隊警員舉發於民
    國九十五年八月三十一日十八時五十八分許，在臺北市○○
    路○段，有「在公車招呼站十公尺內停車」之違規，受處分
    人不服，提出陳述，原處分機關函請舉發單位調查結果，仍
    認違規事實明確，依道路交通管理處罰條例首開規定，裁處
    罰鍰新臺幣一千二百元，受處分人不服，提出本件異議。其
    異議意旨略以：該車已於九十二年二月十二日辦理拒不過戶
    註銷登記。本車於去年或前年，接獲某拖吊場通知，繳完費
    用後，已將車拖到廢棄場處理等語。
三、本院之判斷：
  (一)受處分人所有上開自小客車，於九十五年八月三十一日十八
    時五十八分許，在臺北市○○路○段，因「在公車招呼站十
    公尺內停車」違規經警舉發等情，有舉發違反道路交通管理
    事件通知單在卷可憑，可以採認。
  (二)按道路交通管理處罰條例之處罰，受舉發違反道路交通管理
    事件之受處罰人，認為受舉發之違規行為應歸責他人者，應
    於舉發違反道路交通管理事件通知單應到案日期前，檢附相
    關證據及應歸責人相關證明文件，向處罰機關告知應歸責人
    ，處罰機關應即另行通知應歸責人到案依法處理。逾期未依
    規定辦理者，仍依本條例各該違反條款規定處罰，道路交通
    管理處罰條例第八十五條及違反道路交通管理事件統一裁罰
    基準及處理細則第三十六條亦分別定有明文。受處分人雖以
    上開情詞置辯，惟查，受處分人僅向原處分機關提出陳述略
    以：「車牌號碼ＧＦ—三七八八於九十二年已辦理拒不過戶
    ，將車牌註銷（當時換車，朋友說給他開，而他不去辦理過
    戶）…」等語，並未敘明應歸責人。而受處分人辦理拒不過
    戶註銷時提出之報紙分類廣告則刊登「本人原有ＧＦ—三七
    八八號自小客車業已出讓劉昌旺先生請自登報日起七日內出
    面辦理過戶手續逾期本人逕向監理處辦理註銷牌照手續原車
    主甲○○啟」等語。再依原處分機關九十五年九月二十一日
    北監自字第０九五一０一三七六八號函記載：「有關台端申
    請ＧＦ—三七八八號車第A3N322323號違規歸責使用人乙案
    ，經查ＧＦ—三七八八號車確已於九十二年二月十二日辦理
    拒不過戶註銷手續，請台端於文到後十五日內提供該車使用
    人之名字及身分證字號，以憑辦理…」等語，可知原處分機
    關尚無從特定受處分人所指本案歸責對象。況受處分人於裁
    決後，方提出該車已拖至廢棄場之抗辯，亦未具體敘明廢棄
    場名稱、地址或提出任何證明文件，實難認為受處分人業已
    於舉發違反道路交通管理事件通知單應到案日期前，檢附相
    關證據及應歸責人相關證明文件，向處罰機關告知應歸責人
    ，則原處分機關以受處分人為裁罰對象，參以道路交通管理
    處罰條例第八十五條第一項規定，並無不合。
  (三)綜上，本件違規事實可以認定，受處分人所辯並非能據以免
    罰之事由，原處分機關對於上開違規事實，援引道路交通管
    理處罰條例第五十六條第一項第一款規定，裁處受處分人罰
    鍰一千二百元，核無違誤，本件異議均無理由，應予駁回。
四、據上論斷，應依道路交通案件處理辦法第十九條，裁定如主
    文。
中    華    民    國  九十七  年    七    月  三十一  日
                  交通法庭法  官  高偉文
以上正本證明與原本無異
如不服本裁定應於送達後五日內向本院提出抗告狀
                          書記官  張華瓊
中    華    民    國  九十七  年    七    月  三十一  日


司法院資訊處製作；財團法人民間司法改革基金會備份。
